【裁判字號】    99,交聲,2721
【裁判日期】    990914
【裁判案由】    交管條例聲異
【裁判全文】
臺灣板橋地方法院交通事件裁定        99年度交聲字第2721號
原處分機關  交通部公路總局臺北區監理所板橋監理站
異  議  人
即受處分人  甲○○
上列受處分人因違反道路交通管理處罰條例案件，對交通部公路
總局台北區監理所板橋監理站所為如附表編號1 至編號3 之處分
聲明異議，本院裁定如下：
    主  文
異議駁回。
    理  由
一、原處分意旨略以：異議人甲○○於附表所示之時地，騎乘車
    牌號碼CDJ-277 號重型機車，行經臺北市○○路○ 段、中正
    路，因「機器腳踏車，不在規定車道行駛」，乃經臺北市政
    府警察局北投分局、士林分局依法掣單舉發違規，爰依道路
    交通管理處罰條例第45條第13款之規定，各裁處異議人如附
    表所示之處分。
二、聲明異議意旨略以：異議人所有之車號CDJ-277 號重型機車
    已於民國94年11月26日報廢，但之前遭違規處罰鍰新台幣（
    下同）600 元，3 次共計1,800 元，因異議人一時無錢繳納
    ，請減輕罰鍰，爰依法聲明異議，請求撤銷原處分云云。
三、按受處分人，不服第八條主管機關所為之處罰，得於接到裁
    決書之翌日起20日內，向管轄地方法院聲明異議，道路交通
    管理處罰條例第87條第1 項定有明文。次按，交通法庭認聲
    明異議不合法律上之程式，且無從補正者，應以裁定駁回之
    ，道路交通案件處理辦法第18條前段亦有明文。又依道路交
    通管理處罰條例第87條規定向管轄法院聲明異議之期間，自
    裁決送達之翌日起算，並得依法扣除在途期間；再處理違反
    道路交通管理事件，有關文書送達之程序，依行政程序法之
    規定，道路交通案件處理辦法第12條、違反道路交通管理事
    件統一裁罰基準及處理細則第5 條亦分別定有明文。再按送
    達，於應受送達人之住居所、事務所或營業所為之。又於應
    送達處所不獲會晤應受送達人時，得將文書付與有辨別事理
    能力之同居人、受僱人或應送達處所之接收郵件人員。行政
    程序法第72條第1 項前段、第73條第1 項分別定有明文。
四、經查：
  (一)本件異議人於前揭時地，騎乘車牌號碼CDJ-277 號重型機車
    ，因機器腳踏車，不在規定車道行駛，故經警舉發，原處分
    機關於附表所示之時間分別裁處異議人罰鍰1,800 元等情，
    有臺北市政府警察局94年7 月14日北市警交大三字第094332
    25500 號函、93年12月1 日舉發違反道路交通管理事件通知
    單、原處分機關96年2 月16日違反道路交通管理事件裁決書
    3 件等在卷可證，堪予採認。
  (二)查附表編號1 至3 所示之裁決書均係於96年2 月16日經原處
    分機關製發後，於96年2 月26日按異議人之戶籍地址即臺北
    縣中和市○○街31巷2 之4 號送達，由異議人之同居人即媳
    婦簽收之事實，有交通部公路總局臺北區監理所板橋監理站
    送達證書3 件在卷可稽，而上開送達地址「臺北縣中和市○
    ○街31巷2 之4 號」為異議人之戶籍地，核與異議人聲明異
    議狀上所載地址相同，有異議人之全戶戶籍資料查詢結果及
    聲明異議狀各1 份附卷可考，可知上開地址確為異議人之住
    所地無疑，且異議人對上開裁決書之合法送達並未提出異議
    ，故上開裁決書已於該日發生送達之效力；又異議人住所地
    位於臺北縣中和市，而依司法院所發布之法院訴訟當事人在
    途期間標準第4 條第1 款第1 款之規定：「當事人居住於處
    罰機關所在之鄉、鎮、市（包括縣轄市、省轄市及院轄市）
    者，不扣除在途期間。」，原處分機關係址設「台北縣中和
    市○○路○ 段116 號」，是異議人之住所地既與原處分機關
    所在地均為臺北縣中和市，自無庸扣除在途期間，故異議人
    如欲聲明異議，應於接到裁決書之翌日起20日內，即於96年
    3 月19日（因原末日18日為週日）以前提出。惟其於收受裁
    決書後遲至99年8 月31日始向原處分機關遞狀聲明異議，並
    由該站轉呈本院，有原處分機關上開收狀日期之收文章蓋於
    聲明異議狀可稽，是異議人本件之聲明異議顯已逾20日之合
    法聲明異議期間，該聲明異議自不合法律上之程式，且無從
    補正，揆諸前揭說明，異議人之聲明異議，於程序上已不合
    法，是其所提異議理由，本院自無從加以審究。
  (三)綜上所述，本件異議人於合法收受本件裁決書後，逾20日之
    聲明異議期間始為本件聲明異議，本件聲明異議不合法律上
    之程式，且無從補正，應予駁回。
五、據上論斷，應依道路交通管理處罰條例第87條第1 項、道路
    交通案件處理辦法第18條前段，裁定如主文。
中    華    民    國    99    年    9     月    14    日
                    交通法庭  法  官  鄭凱文
以上裁定正本證明與原本無異。
如不服本裁定，應於裁定送達後5日內敘明抗告理由，向本院提
出抗告狀。
                              書記官  陳筱惠
中    華    民    國    99    年    9     月    14    日
附表：
┌──┬──────┬────┬────┬────┬────┬─────┬───────┬───────┐
│編號│裁決書編號  │裁決日期│送達日期│違規時間│違規地點│違規事由  │違反道路交通管│處罰主文      │
│    │            │        │        │        │        │          │理處罰條例法條│              │
├──┼──────┼────┼────┼────┼────┼─────┼───────┼───────┤
│    │板監裁字第裁│96年2 月│96年2 月│93年11月│臺北市承│機器腳踏車│第45條第13款  │罰鍰新台幣1,80│
│ 1  │41-AD0000000│16日    │26日    │19日7 時│德路7段 │，不在規定│              │0 元          │
│    │號          │        │        │36 分   │        │車道行駛  │              │              │
├──┼──────┼────┼────┼────┼────┼─────┼───────┼───────┤
│ 1  │板監裁字第裁│同上    │同上    │93年11月│臺北市中│同上      │同上          │同上          │
│    │41-AX0000000│        │        │22日7 時│正路    │          │              │              │
│    │號          │        │        │35 分   │        │          │              │              │
├──┼──────┼────┼────┼────┼────┼─────┼───────┼───────┤
│ 3  │板監裁字第裁│同上    │同上    │93年11月│臺北市承│同上      │同上          │同上          │
│    │41-AW0000000│        │        │24日7 時│德路7段 │          │              │              │
│    │號          │        │        │27分    │        │          │              │              │
└──┴──────┴────┴────┴────┴────┴─────┴───────┴───────┘

司法院資訊處製作；財團法人民間司法改革基金會備份。
